

Luiz Eduardo Espindola

Brasileiro, solteiro, 35 anos Rua Oseas Gomes de oliveira, 596ª, Butanta – São Paulo CEP 05396-280 Telefone: (11) 993800373- E-mail: luizespindola85@gmail.com Disponibilidade para trabalhos no exterior e nível nacional.

Engenharia | Perícia | Obras | Orçamentista

Resumo de Qualificações

Experiência na área de construção, obras públicas de grande e médio porte, como estações do metrô, reservatórios de contenção (Piscinões) e obras particulares (Prediais). Forte atuação em acompanhamento de obras, desde preparação do terreno com topografia, locação da fundação, análise dos projetos executivos e coordenação de equipes de trabalhos. Habilidade no relacionamento com profissionais e trabalho em equipe.

Formação Acadêmica (CREA N°5063846938)

Engenheiro Agrimensor

Universidade Federal de Viçosa – (2011)

Engenheiro Civil

Universidade Anhembi Morumbi – (2015)

Idiomas

Inglês – Intermediário - Avançado

Academia English school - EUA

Cursos Complementares

- AutoCad
- Topograph
- Transporte de Coordenadas LTM e UTM.
- Perícia Judicial (TJRN,TJSP)

Histórico Profissional

• 2018-2019 – Projeto Implantação / Execução Condomínio Turístico – Natal / RN Cargo: Engenheiro Civil/Agrimensor Responsável

Desenvolvimento de projetos para condomínio turístico na praia de Maracajaú, cidade de Maxaranguape, com 8 mil m² de terreno, contemplando compra do espaço, levantamento planialtimétrico, georreferenciamento, demolição, estudos geotécnicos, legalização em órgãos ambientais, Patrimônio da União, dimensionamento geotécnico e estrutural, desenvolvimento de memórias de cálculo, planejamento de custos, compras de materiais, financeiro e acompanhamento da execução até entrega final ao cliente.

• 2016-2018 - Consórcio Supervisor Linha 4 Amarela Ltda.

Cargo: Engenheiro Agrimensor Responsável

Empresa EGIS Brasil, de grande porte, majoritária da licitação - Setembro/2016 a Janeiro/2018.

Atuação nas Obras do Metro linha 4 amarela de São Paulo. Análise dos projetos executivos de cada trecho das obras, identificando posição de forma, topografia, ferragem, fundações e eixos da via. Execução das estações Oscar Freire, Higienópolis Mackenzie e São Paulo-Morumbi, com forte atuação na topografia de túneis, sistemas viários e estruturas. Coordenador das equipes de topografia e análises mensais de medições feitas pela empreiteira de acordo com o avanço das obras.

• 2013-2015 - Consórcio Supervisor Linha 4 Amarela Ltda.

Cargo: Engenheiro Agrimensor Responsável

Empresa LENC, de grande porte, majoritária da licitação - Junho/2013 a Agosto/2015. Atuação nas Obras do Metro linha 4 amarela de São Paulo. Análise dos projetos executivos de cada trecho das obras, identificando posição de forma, topografia, ferragem, fundações e eixos da via. Execução das estações Fradique Coutinho, São Paulo — Morumbi e Vila Sônia, com forte atuação na topografia de túneis, sistemas viários e estruturas. Coordenador das equipes de topografia e análises mensais de medições feitas pela empreiteira de acordo com o avanço das obras.

• 2011-20113 - DP Barros Ltda.

Cargo: Engenheiro Agrimensor Responsável

Empresa de médio porte, majoritária da licitação – Agosto/2011 a Maio/2013. Construção de dois reservatórios de retenção de água (Piscinões), Campo limpo -SP e Tamanduateí - SP.

Estudos de plantas de projeto, orçamentos, compras, locações, controle de gastos, ferragens, concreto e materiais de construção.

Coordenador das equipes de topografia em parceria com as equipes da Sabesp para viabilizar o estudo dos sistemas de dutos para transporte de rejeitos.